【裁判字號】    89,交訴,6
【裁判日期】    890428
【裁判案由】    公共危險等
【裁判全文】
臺灣基隆地方法院刑事判決                            八十九年度交訴字第六號
    公  訴  人  台灣基隆地方法院檢察署檢察官
    被      告  甲○○
    選任辯護人  余鐘柳
右列被告因公共危險等案件，經檢察官提起公訴（八十八年度偵字第六一八八號），
本院判決如左：
    主  文
甲○○從事業務之人，因業務上之過失致人於死，處有期徒刑壹年陸月。又駕駛動力
交通工具肇事，致人死傷而逃逸，處有期徒刑捌月。應執行有期徒刑貳年，緩刑伍年
。
    事  實
一、甲○○平日以駕駛自用小貨車載運貨物為業，駕駛業務係屬附隨於其主要業務之
    輔助事務，為從事業務之人。甲○○明知服用酒類後反應會較為遲鈍，不能安全
    駕駛動力交通工具，於服用酒類後駕駛車輛發生車禍之危險性較高，竟於民國（
    下同）八十八年十月十七日下午飲酒後，駕駛車牌號碼Ｔ七—三二四七號自用小
    貨車，由八堵往瑞芳方向行駛，同日下午四時許，途經基隆市○○路二十八巷巷
    口時，甲○○本應注意汽車行駛時，應注意車前狀況，並隨時採取必要之安全措
    施，且依當時情形並無不能注意之情形，適王辛在欲穿越馬路，甲○○因酒後駕
    車，反應較為遲鈍，無法安全駕駛，且疏未注意車前狀況，其所駕駛之自用小客
    車因而撞擊王辛在，致王辛在倒地不起，甲○○肇事後並未停車查看，因而逃離
    現場，於同日下午五時三十分許行經台北市○○市○○路三段二一五號前時，甲
    ○○復與涂水深所駕駛之車牌號碼ＡＣ—五三九三號自用小客車發生擦撞，經警
    於同日下午六時五分測試其吐氣所含酒精成分為每公升一點零五毫克（涉及公共
    危險罪部分已經台灣士林地方法院判決確定）。王辛在經送醫急救後，仍於同日
    晚上九時四十分因顱內出血不治死亡。
二、案經基隆市警察局第三分局報請台灣基隆地方法院檢察署檢察官偵查起訴。
    理  由
一、訊據被告甲○○固坦承於右揭時地酒醉駕車之情事，唯矢口否認有撞人致死之犯
    行，並辯稱：伊曾於十月十七日下午開車經過源遠路二十八巷口，伊當時以為箱
    子從上面掉落，砸到車子前擋風玻璃，並不知道有撞倒人云云。
    惟查：
（一）右揭犯罪事實，經由員警於肇事現場發現之車輛散落物與被告甲○○所駕駛之
      右揭自用小貨車前方保險桿、車燈破損部分比對結果，完全吻合，此有大燈下
      飾片三片、大燈燈罩破片一片扣案可證，並有照片十七張附卷可稽。且經將自
      被告所駕駛之右揭自用小貨車右車門窗玻璃採集所得之毛髮與被害人王辛在之
      頭髮送請鑑定比對結果，其ＤＮＡ之ＳＴＲ型別相符，此有內政部警政署刑事
      警察局（八八）刑醫字第一０八一一四號鑑驗書乙紙在卷可資為憑。又被害人
      王辛在係因本件車禍致受有顱內出血之傷害而死亡，業經臺灣基隆地方法院檢
      察署檢察官督同法醫師相驗明確，有相驗屍體證明書、驗斷書、勘驗筆錄各乙
      份在卷可憑。
（二）至辯護意旨雖以被告因服用酒類，經警呼氣測試所含酒精成分為每公升一點零
      五毫克，且於酒精測試單及紅單、筆錄及相關表格無法簽其姓名，而認被告顯
      已無意識能力，然查被告於偵審時均辯稱僅知悉有箱子掉落等語，其對於事故
      之發生並非全然不知，又位於駕駛做右前方之前擋風玻璃破損嚴重，並非不易
      發現，事故發生之後，被告連下車查看受損情形皆無，此有證人即聽到撞擊聲
      後自路旁公車處走出查看之林群博於偵查中證述屬實，被告亦不否認，其又有
      能力行駛至台北市○○市○○路三段二一五號前與證人涂水深所駕駛之車輛相
      擦撞，並且經證人涂水深隨後尾隨追及始願停車，業經證人涂水深於警訊中證
      述甚詳，再者，從被告所駕駛之車輛擋風玻璃嚴重破損之情形，顯見撞擊力強
      烈足以引起一般人之注意，即使非現場目擊之證人林群博聽聞撞擊後，亦有所
      反應而查看究竟發生何事之情形以觀，被告為肇事之人，為最接近犯罪事實之
      人，豈有不知之情？均足見被告尚非欠缺意識能力，而藉詞有心神喪失而得以
      免責之情形，顯見被告係於肇事後，明知撞到被害人王辛在之情形下而逃逸，
      是其前揭所為之辯解，顯係迴避之詞，不足採信。
（三）被告明知飲酒後其吐氣所含酒精成分超過每公升零點二五毫克以上者不得駕車
      ，且汽車行駛時，應注意車前狀況，並隨時採取必要之安全措施，道路交通安
      全規則第一百十四條第二款、第九十四條第三項定有明文。然被告竟服用酒類
      後駕駛車輛，經警呼氣測試所含酒精成分為每公升一點零五毫克，此有酒精濃
      度測試報告乙紙在卷可參，又依當時情形並無不能注意之情形，竟疏未注意車
      前方狀況，而撞擊被害人王辛在致死，被告顯有過失。又被害人王辛在之死亡
      與被告之過失間，具有相當因果關係，本件事證明確，被告犯行洵堪認定。
二、被告平日以駕駛自用小貨車載運貨物為業，駕駛業務係屬附隨於其主要業務之輔
    助事務，為從事業務之人。核其所為，係犯刑法第二百七十六條第二項之業務過
    失致人於死罪及第一百八十五條之四之駕駛動力交通工具肇事，致人死傷而逃逸
    罪。被告所犯二罪間，犯意各別，罪名互殊，應予分論併罰。又被告所犯業務過
    失致人於死罪部分，係因被告酒醉駕車因而致人死亡，應依道路交通管理處罰條
    例第八十六條第一項之規定加重其刑。爰審酌被告之過失程度、因而致被害人王
    辛在死亡，剝奪人之生命，事後已與被害人家屬達成為民事調解，賠償新台幣二
    百三十萬元，此有庭呈之基隆市七堵區調解委員會調解書乙份附卷可稽，及犯罪
    後態度等其他一切情狀，分別量處如主文所示之刑，並定其應執行之刑。末查被
    告前曾於六十八年間因竊盜案件，經法院判處有期徒刑十月確定並執行完畢，五
    年以內未曾受有期徒刑以上刑之宣告，有臺灣基隆地方法院檢察署刑案資料查註
    紀錄表、臺灣基隆地方法院被告全國前案紀錄表各乙份在卷可查，經此刑之教訓
    ，當能知所警惕，信無再犯之虞，且被告家中尚有母親及中度智障之兄賴其扶養
    ，有被告庭呈之戶口名簿影本及中華民國身心殘障手冊影本各乙份存卷可稽，本
    院因認上揭對被告所量處之刑，以暫不執行為適當，爰併予宣告緩刑五年，以啟
    自新。
據上論斷，應依刑事訴訟法第二百九十九條第一項前段、刑法第二百七十六條第二項
、第一百八十五條之四、第五十一條第五款、第七十四條第二款，道路交通管理處罰
條例第八十六條第一項，罰金罰款提高標準條例第一條前段，判決如主文。
本案經檢察官林楨森到庭執行職務。
中      華      民      國    八十九      年      四    月    二十八    日
                                      臺灣基隆地方法院刑事第二庭
                                              法  官  林  火  炎
右正本證明與原本無異。
對於本件判決如有不服，應於收受送達後十日內，向本院提出上訴書狀，上訴於臺灣
高等法院，並按他造當事人之人數附具繕本。
                                              書記官  黃  致  祥
中      華      民      國    八十九      年      五    月      四      日
附錄論罪法條：
刑法第二百七十六條第二項：
從事業務之人，因業務上之過失犯前項之罪者，處五年以下有期徒刑或拘役，得併科
三千元以下罰金。
刑法第一百八十五條之四：
駕駛動力交通工具肇事，致人死傷而逃逸者，處六月以上五年以下有期徒刑。


司法院資訊處製作；財團法人民間司法改革基金會備份。
